臺灣高雄地方法院刑事裁定　　　　　　 96年度易緝字第200號
聲　請　人
即被告之父　丙○○
被　　　告　乙○○
上列被告因詐欺等案件（96年度易緝字第200 號），聲請人以被
告之父身分聲請具保停止羈押，本院裁定如下：
    主  文
聲請駁回。
    理  由
一、聲請意旨引用聲請書之記載（如附件）。
二、按被告及得為其輔佐之人或辯護人，得隨時具保，向法院聲
    請停止羈押；又被告或自訴人之配偶、直系或三親等內旁系
    血親或家長、家屬或被告之法定代理人於起訴後，得向法院
    以書狀或於審判期日以言詞陳明為被告或自訴人之輔佐人，
    刑事訴訟法第110 條第1 項、第35條第1 項分別定有明文。
    查本件聲請人為被告之父，即被告之直系血親，有卷附戶籍
    謄本1 份可稽，則聲請人為被告聲請具保停止羈押，自屬合
    法，先予敘明。
三、經查，被告因涉詐欺等案件，前經本院認所涉犯刑法第335
    條第1 項、第339 條第1 項之罪，犯嫌重大，且有逃亡之事
    實，非予羈押，顯難進行審判，依刑事訴訟法第101 條第1
    項第1 款予以羈押在案，有卷附之本院押票可按。聲請人雖
    以上開事由聲請具保停止羈押，惟被告所涉上開案件，已有
    告訴人甲○○之指述、證人丁○○、戊○○之證言及卷附文
    件資料可憑，足認所涉上開犯嫌重大，且被告前經本院傳拘
    無著，經本院於96年1 月11日發布通緝後，迨至96年4 月6
    日始為警緝獲到案，經本院於當日即時訊問，並命其於96年
    4 月11日至本院刑事第11法庭報到而予以飭回後，竟未遵期
    到案，亦有本院通緝書、96年4 月6 日訊問筆錄、96年4 月
    11日訊問筆錄各1 份在卷足稽（見本院95年度易字第1496號
    卷第44、59、65頁），再經本院於96年6 月26日發布通緝後
    始為警緝獲到案，其確有逃亡之事實。被告雖於本院羈押訊
    問時辯稱因為96年4 月11日當日其子劉立仁於服役期間突發
    精神疾病，致未能到案，及聲請人雖亦以該等事由及被告之
    女劉麗綿尚罹患癲癇疾病、聲請人年邁且罹心臟病而需人看
    顧等事由，據為被告未能依時出庭及主動投案之理由，並據
    以聲請具保停止羈押。惟依卷附驗退證明書之記載，被告之
    子劉立仁係於96年4 月17日始入營服役，且依醫院驗退複檢
    紀錄表之記載，劉立仁發病就診日期係於96年4 月20日，已
    足認劉立仁並無於96年4 月11日當日或前一日突發精神疾病
    之情，而至被告分身乏術無法到庭；再被告之女劉麗綿雖患
    有癲癇症，然目前僅偶爾發作，且自94年3 月14日至今仍規
    則門診中，有天主教耕莘醫院永和分院診斷證明書1 紙可稽
    ，本件顯無劉麗綿因病情急迫需被告於96年4 月11日當日或
    前後時日立即處理而致被告無法到案之情事，再依卷附戶籍
    謄本所載，被告尚有一女劉立婷業已成年，自難謂家中無人
    可資照料老、病之親屬。甚果被告係因家庭生計事由一時未
    能到案，而無畏罪逃亡之意，亦可於96年4 月11日未遵期到
    庭後立即向本院敘明事由、請求改期，且本案自96年4 月11
    日至96年12月11日被告為警緝獲之時，已有長達半年之期間
    ，被告何以竟未能於該期間內主動投案，甚至向本院提出答
    辯狀或調查證據之請求？況本案之審理，僅偶於開庭時日需
    被告出庭應訊，並毋庸長期拘束被告人身自由，本不因此致
    被告無法工作及照顧家人，然被告逕捨此數小時出庭之責任
    而不為，寧長期趨避刑責，對本案不聞不問，未曾主動就實
    體事實提出答辯或舉證，反於本院發布通緝之後，再以上揭
    不足構成無法到庭之事由，博取本院因同情而縱放之機，其
    心可議，益見其以投機之心態逃避審判，自有強烈逃亡之動
    機。且因本院於前次通緝到案之際已予被告無條件釋放並候
    傳之機會，被告竟未遵期到案，復經通緝而於半年後始為警
    緝獲，為確保審判順利進行以期發現真實，本件被告實有不
    宜具保之情，而有續予羈押之必要。況核聲請人所提出上開
    被告家中親屬罹病、老弱等事由，亦無符合刑事訴訟法第11
    4 條所列各款情形，被告前揭羈押之原因，依然存在，本件
    聲請具保停止羈押，自難准許，應予駁回。
四、依刑事訴訟法第220 條，裁定如主文。
中　　華　　民　　國　　96　　年　　12　　月　　21　　日
                  刑事第十三庭   審判長法  官  黃惠玲
                                       法  官  蔣志宗
                                       法  官  黃苙荌
以上正本證明與原本無異。
如不服本裁定，應於送達後5日內，向本院提出抗告狀。
中　　華　　民　　國　　96　　年　　12　　月　　27　　日
                                       書記官  郭育秀
